【裁判字號】    89,上易,465
【裁判日期】    890505
【裁判案由】    毀損
【裁判全文】
臺灣高等法院高雄分院刑事判決                    八十九年度上易字第四六五號
    上  訴  人
    即  被  告  乙○○
右上訴人因毀棄損壞案件，不服臺灣高雄地方法院八十八年度易字第四九七八號中華
民國八十九年一月十一日第一審判決（起訴案號：臺灣高雄地方法院檢察署八十七年
度偵字第二七一八七、二七九六四號），提起上訴，本院判決如左：
      主  文
上訴駁回。
      事  實
一、乙○○曾有多次竊盜前科，其中於八十二年間，因竊盜案件，經法院判處有期徒
    刑二年確定，並於八十五年三月十一日縮刑期滿執行完畢，仍不知悔改。復於八
    十七年十月十日十二時許，在高雄縣鳳山市○○街一巷二弄七之二號其妻甲○○
    之住處，因細故爭吵後，竟基於毀損之概括故意，持甲○○所有之榔頭一把，下
    手敲擊、損壞甲○○所有之大門鐵門、櫥櫃、電話機，足以生損於甲○○。又先
    後於八十八年一月三日、十二日、十三日、十六日，分持石頭損壞甲○○所有之
    該住處大門鐵門、車號ＰＵＨ－五七六號機車後燈，足以生損害於甲○○。
二、案經甲○○訴請臺灣高雄地方法院檢察署檢察官偵查起訴及移送併案審理。
    理  由
一、訊據上訴人即被告乙○○矢口否認有何毀損之犯行，辯稱：八十七年十月十日，
    伊只有與告訴人爭吵，並未以手或持榔頭敲打鐵門及櫥櫃電話機等物品，八十八
    年一月三日、十二日、十三日、十六日亦未損壞告訴人之大門鐵門、機車後燈等
    物，係告訴人自己將物損壞云云。然查，右揭毀損之犯罪事實，業經告訴人甲○
    ○迭於警訊、偵查、原審及本院審理時指述不移，而被告於八十七年十月十日確
    有以榔頭損壞上開物品之事實，亦經被告在偵查中供稱「我只有拿鐵鎚（即榔頭
    ）打衣櫥、還有大門鐵門、電話與床頭櫃」等語屬實（八十七年十二月九日偵查
    筆錄），核與告訴人指訴之情節相符，復有照片十二張在卷可佐，又被告確於八
    十八年一月三日、十二日、十三日、十六日亦續損壞告訴人之大門鐵門、機車後
    燈之事實，亦經告訴人於警訊、偵查、原審及本院審理中指訴明確，並有照片三
    張附卷足憑，被告既已毀損告訴人之櫥櫃等物，且告訴人已提出告訴，如此部分
    物品之損壞非被告所為，告訴人何須再蓄意誣攀？右上開遭毀損之物均係告訴人
    所有之物，為被告自承，該等物品既係告訴人所有，衡情保護猶恐不及，何來自
    行毀損之理？被告空言否認犯罪，尚屬卸責之詞，不足採信，罪證明確，被告右
    揭犯行堪以認定。
二、核本件被告所為，係犯刑法第三百五十四條之毀損罪。其先後多次犯行，時間緊
    接，手段相同，觸犯同一罪名之罪，顯係基於概括犯意反覆為之，應依連續犯之
    規定論以一罪。檢察官移送併辦部分（八十八年度偵字第一五、三六０四號）雖
    未據起訴，惟此部分與已起訴之犯罪事實部分有連續犯之裁判上一罪關係，為起
    訴效力所及，本院自得併予審究，附此敘明。查被告於八十二年間曾因竊盜案件
    ，經法院判處有期徒刑二年確定，並於八十五年三月十一日縮刑期滿執行完畢之
    事實，有臺灣高雄地方法院檢察署刑案資料查註紀錄表附卷可憑，茲於執行完畢
    後五年以內，再犯有期徒刑以上之本罪，係屬累犯，應依法加重其刑。
三、原審因而適用刑法第五十六條、第三百五十四條、第四十七條、第四十一條、罰
    金罰鍰提高標準條例第一條前段、第二條之規定，並審酌被告素行欠佳，婚後不
    知愛妻顧家，於意見不和時，即恃強毀物施暴，破壞家庭之圓滿、和諧，又未為
    其不當行為向被害人有何歉意之表示，惟被害人所受損之程度尚非嚴重，及其犯
    罪後一度坦承犯行之態度等一切情狀，量處有期徒刑四月，並諭知易科罰金之折
    算標準。經核原判決認事用法，均無不合，量刑亦屬允當，被告上訴意旨否認犯
    行，指摘原判決不當，為無理由，應予駁回。
據上論結，應依刑事訴訟法第三百六十八條，判決如主文。
本案經檢察官林炎昇到庭執行職務。
中    華    民    國        八十九      年      五      月      五      日
                              臺灣高等法院高雄分院刑事第八庭
                                  審判長法官  郭雅美
                                        法官  張盛喜
                                        法官  莊飛宗
右正本證明與原本無異。
不得上訴。
                                      書記官  張宗芳
中    華    民    國        八十九      年      五      月      八      日
附錄：本判決論罪科刑法條：
刑法第三百五十四條：
毀棄、損壞前二條以外之他人之物或致令不堪用，足以生損害於公眾或他人者，處二
年以下有期徒刑、拘役或五百元以下罰金。
                                                                      Ｈ


司法院資訊處製作；財團法人民間司法改革基金會備份。
